Inventaris van het archief van Anthonie Heinsius, raadpensionaris van Holland en West-Friesland, (1682) 1689-1720
Nationaal Archief, Den Haag
- HEINSIUS ALS RAADPENSIONARIS VAN HOLLAND, 1689-1720, 2
  - Algemeen., 2.1
    - Briefwisseling met:, 2.1.4
      - Algemene correspondentie., 2.1.4.5
        - 1704. Ingekomen brieven van:
          - Dopff, Daniel Wolf von-, uit Maastricht en het leger in de Zuidelijke Nederlanden., 906; 1 omslag
          - Du Puy, Marc-, uit Bern., 907; 5 stukken
            Met een brief geschreven door Jacob de Normandie
          - Dussen, Bruno van der-, uit Gouda, Utrecht, Arnhem en Nijmegen., 908; 4 stukken
          - Fagel, François Nicolaas-, uit Portsmouth, Lissabon en het leger in Portugal., 909; 1 omslag
            Met bijlagen; één brief is geschreven door Manuel Belmonte uit Amsterdam
          - Finch, Daniel, graaf van Nottingham-, uit Whitehall., 910; 1 stuk
          - Francke, Adam-, uit 's-Gravenhage en Amsterdam., 911; 3 stukken
          - Friesheim, Johan Theodoor van-, uit Lissabon en het leger in Portugal., 912; 1 omslag
          - Gersdorff, Wolf Abraham, Freiherr von-, uit 's-Gravenhage en Amsterdam., 913; 8 stukken
          - Godolphin, Charles-, uit Londen., 914; 1 stuk
          - Goes, Robert-, uit Kopenhagen en Helsingör., 915; 1 pak
          - Goes, Philips van der-, van de vloot voor de Maas., 916; 1 stuk
          - Guiscard, Antoine de-, uit Lausanne, vóór Landau en uit 's-Gravenhage., 917; 5 stukken
          - Haersolte, Johan van-, heer van Cranenburg-, uit Warschau en Danzig., 918; 1 pak
          - Hamel Bruynincx, Jacob Jan-, uit Wenen., 919; 1 pak
          - d'Yvoy, Frederik Thomas-, uit Koblenz, het leger aan de Moezel en in Beieren en uit Trier., 920; 1 omslag
          - Harley, Robert-, uit Whitehall., 921; 2 stukken
          - Heemskerck, Joost van-, uit Haneffe., 922; 3 stukken
          - Hessen-Kassel, Friedrich, erfprins van-, uit Trier en Enkirch., 923; 2 stukken
          - Heukelum, Willem van-, uit Arnhem en Haneffe., 924; 2 stukken
          - Hompesch, Reinhart Vincent-, uit het leger in Beieren en aan de Moezel., 925; 1 omslag
          - Hoornbeek, Isaäc van-, uit 's-Gravenhage en Rotterdam., 926; 1 omslag
          - Hop, Jacob-, uit 's-Gravenhage, Sluis en Amsterdam., 927; 8 stukken
          - Keppel, Arnold Joost van-, heer van Acquoy, graaf van Albemarle-, uit 's-Hertogenbosch, Voorst, Utrecht en het leger in de Zuidelijke Nederlanden., 928; Met bijlagen
          - Kuysten, Gerard-, uit Hamburg., 929; 1 omslag
          - Lauder, George-, uit Sluis, Maldegem en Breda., 930; 6 stukken
          - Lintelo, Christiaan Carel van-, uit Ehse, Osnabrück, Maagdenburg en Berlijn., 931; 1 omslag
            Met bijlagen, meest kopieën van brieven aan de Staten-Generaal
          - Massue, Henri de-, markies van Ruvigny, graaf van Galway-, uit Londen en Lissabon., 932; 2 stukken
            Met een bijlage, gericht aan Bentinck-Portland
          - Méan, Laurent, baron de-, uit Luik., 933; 1 stuk
          - Meer, Albert van der-, uit Turijn., 934; 3 stukken
          - Nassau-Dietz, Johan Willem Friso, vorst van -, prins van Oranje-, uit Velm en Haneffe., 935; 3 stukken
          - Nassau-Dietz, Henriëtte Amalia, vorstin van-, geboren prinses van Anhalt-Dessau-, uit Leeuwarden, Groningen, Oranjewoud en Oranienstein., 936; 1 omslag
          - Nassau, Hendrik van-, heer van Ouwerkerk-, uit 's-Gravenhage, het leger in de Zuidelijke Nederlanden en Maastricht., 937; 1 omslag
          - Noyelle, Jacques-Louis, graaf van-, uit Luik, het leger in de Zuidelijke Nederlanden en Trier., 938; 1 omslag
          - Pesters, Ernst-, uit Maastricht en Trier., 939; 9 stukken
          - Piccardt, Hendrik-, uit Groningen., 940; 3 stukken
          - Spanje, Carlos III, koning van-, uit Lissabon., 941; 1 stuk
          - Rechteren, Adolf Hendrik van-, heer van Almelo-, uit Frankfurt, Neurenberg, Schwabisch Hall en Rudenhausen., 942; 1 omslag
          - Robéthon, Jean de-, uit Celle., 943; 1 stuk
            Gericht aan Abel Tassin d'Alonne
          - Rumpf, Hendrik Willem-, uit Stockholm., 944; 1 pak
          - Salisch, Ernst Willem van-, uit 's-Gravenhage, Mol, Breda, Bergen op Zoom en het leger in de Zuidelijke Nederlanden., 945; 1 omslag
          - Saunière, René de-, sieur de l'Hermitage-, uit Londen., 946; 1 pak
          - Schagen, Albert Nicolaas van Beieren van-, uit Haneffe en Borgloon., 947; 1 omslag
          - Schmettau, Wolfgang, Freiherr von-, uit 's-Gravenhage., 948; 1 omslag
          - Schonenberg, Franciscus van-, uit Lissabon., 949; 7 stukken
          - Sparre, Karel Willem, baron-, uit Vlaanderen en 's-Gravenhage., 950; 4 stukken
          - Stanhope, Alexander-, uit 's-Gravenhage., 951; 4 stukken
          - Stepney, George-, uit Wenen., 952; 1 stuk
          - Tilly, Claude-Frédéric T'Serclaes, graaf van-, uit Sint Truiden., 953; 1 stuk
          - Trognée, Jean Grimont, sieur de-, uit Haneffe en Trarbach., 954; 2 stukken
            Met een bijlage (beschadigd)
          - Valkenier, Petrus-, uit Schaffhausen, Bern, Baden en Zürich., 955; 1 omslag
          - Vrijbergen, Marinus van-, uit Londen., 955A; 1 pak
          - Wassenaer, Jacob van-, heer van Obdam-, uit Twickel en 's-Hertogenbosch., 956; 2 stukken
          - Welvelde, Burchard Joost van-, heer van Zalk-, uit Seraingle-Chateau en Deventer., 957; 6 stukken
          - Wildt, Job de-, uit Amsterdam en 's-Gravenhage., 958; 1 omslag
            Twee brieven zijn geschreven door David de Wildt uit Amsterdam
          - Verscheidene personen-., 959; 1 pak
            H. d'Abadie (5x)
            F. van Aerssen-Sommelsdijck
            J. van Amama
            F.J. van Baer-Slangenburg
            T. Bielke
            P. Brunet de Rochebrune
            G. Calckberner
            G. van Callenburgh
            J. Corticos (2x)
            J. Cos
            I. Cronström
            J.R. Dalwig
            G. le Vasseur Des Roques (3x)
            J.F. Dohna-Ferrassières
            D. van Domburg
            D. van Eck van Panthaleon
            F.S. Elberfeldt
            E. van Els (2x)
            Ph. Ludwig, graaf van Erbach (4x)
            W. en A. Fabricius
            G. della Faille
            J. Franconis
            J.P., graaf Goesz (4x)
            M. Groeninx
            G. Hasebroeck
            S. van Heemstra
            J.D. van Heiden (2x)
            Friedrich, erfprins van Hessen-Kassel (6x)
            Karl, landgraaf van Hessen-Kassel
            Karl, prins van Hessen-Kassel
            Anton G., vorst van Holstein-Beck
            J. Hulft
            H.J. van der Hulst (2x)
            H. Huneken
            G.W. van In- en Kniphuizen
            J.H. von Kaysersfeldt (2x)
            J. de La Bassecour
            Anton F., vorst van Liechtenstein
            W. van Liere (2x)
            C. Ludolff(2x)
            N.N. Mazars
            T.E. de Cabrera, hertog van Medina de Rio Seco
            P. van der Merct (2x)
            R. Murray
            F. de Sousa Pacheco
            J.W. van Pallandt
            J. Palmquist (2x)
            J.W. von Rathsamhausen en A.G. von Heespen
            A. van Riebeeck
            Christian A., hertog van Saksen-Zeitz (4x)
            I. Solaro di Moretta-Del Borgo (9x)
            J.H. von Stöcken
            V. Stürler
            H. van Uyttenhoven-Amelisweerd
            F. de Viçouse
            C. Vitringa
            A. van Wassenaer-Voorschoten-(Duvenvoorde) (2x)
            W. van Zoutelande (4x)
        - 1704. Minuten en kopieën van brieven aan:
          - Dussen, Bruno van der-., 960; 1 stuk
          - Fagel, François Nicolaas-., 961; 2 stukken
          - Finch, Daniel, graaf van Nottingham-., 962; 1 stuk
          - Friesheim, Johan Theodoor van-., 963; 1 stuk
          - Harley, Robert-., 964; 3 stukken
          - Hessen-Kassel, Friedrich, erfprins van-., 965; 3 stukken
          - Hessen-Kassel, Karl, landgraaf van-., 966; 1 stuk
          - La Bassecour, Jacob de-., 967; 1 stuk
          - Lintelo, Christiaan Carel van-., 968; 1 omslag
          - Nassau-Dietz, Johan Willem Friso, vorst van-, prins van Oranje-., 969; 2 stukken
          - Nassau-Dietz, Henriëtte Amalia, vorstin van-, geboren prinses van Anhalt-Dessau., 970; 6 stukken
          - Nassau, Hendrik van-, heer van Ouwerkerk-., 971; 1 stuk
            Gemerkt extract
          - Noyelle, Jacques-Louis, graaf van-., 972; 2 stukken
          - Rechteren, Adolf Hendrik van-, heer van Almelo-., 973; 1 stuk
          - Verscheidene personen-., 974; 3 stukken
            Carlos III, koning van Spanje
            Medina de Rio Seco, Tomas Enrique de Cabrera, hertog van-
            Op één blad geschreven met de vorige brief
            Riebeeck, Abraham van-
            Sakzen-Zeitz, Christian August, hertog van-
        - 1705. Ingekomen brieven van:
          - Almonde, Philips van-, van de vloot voor Lissabon en in de Middellandse Zee., 975; 1 omslag
          - Baer, Frederik Johan van-, heer van Slangenburg-, uit 's-Gravenhage en Maastricht., 976; 3 stukken
          - Beieren, Maximilian Emanuel II, keurvorst van-, uit Brussel., 977; 1 stuk
          - Belcastel, Pierre de-, uit Crescentino en Turijn., 978; 4 stukken
          - Bentinck, Hans Willem, graaf van Portland-, uit Whitehall., 979; 8 stukken
            Een viertal brieven is gericht aan Abel Tassin d'Alonne
          - Borssele van der Hooghe, Adriaan van-, heer van Geldermalsen-, uit Koblenz, Trier, Mainz, Frankfurt en andere plaatsen in Zuid-Duitsland., 980; 1 omslag
          - Bothmer, Johann Kaspar, Freiherr von-, uit 's-Gravenhage., 981; 6 stukken
          - Bourbon, Henri-Armand de-, markies de Miremont-, uit 's-Gravenhage., 982; 1 stuk
          - Braunschweig-Wolfenbüttel, Anton Ulrich, hertog van-, uit ?., 983; 1 stuk
            Ongedateerd
          - Buys, Willem-, uit Amsterdam en Oud-Berkenrode., 984; 1 omslag
          - Colyer, Jacobus, graaf-, uit Kuru Tscheschme en Belgrad., 985; 4 stukken
          - Cronström, Isaäc-, uit Huy, het leger in de Zuidelijke Nederlanden en Doornik., 986; 9 stukken
          - Dalwig, Johann Reinhard-, uit 's-Gravenhage., 987; 5 stukken
          - Dopff, Daniel Wolf von-, uit Maastricht en het leger in de Zuidelijke Nederlanden., 988; 9 stukken
          - Du Puy, Marc-, uit 's-Gravenhage, Parijs en Genève., 989; 3 stukken
          - Dussen, Bruno van der-, uit Gouda., 990; 8 stukken
          - Fagel, François Nicolaas-, uit Lissabon en het leger in Portugal en Spanje., 991; 1 omslag
          - Friesheim, Johan Theodoor van-, uit Lissabon en het leger in Portugal en Spanje., 992; 1 omslag
          - Gersdorff, Wolf Abraham, Freiherr von-, uit 's-Gravenhage., 993; 4 stukken
          - Godolphin, Sidney, graaf-, uit Windsor., 994; 1 stuk
          - Goes, Robert-, uit Kopenhagen, Fredriksdal en Helsingör., 995; 1 pak
          - Guiscard, Antoine de-, uit 's-Gravenhage, Brescia en Romaningo., 996; 8 stukken
          - Haersolte, Johan van-, heer van Cranenburg-, uit Danzig., 997; 1 pak
          - Hamel Bruynincx, Jacob Jan-, uit Wenen., 998; 1 pak
          - d'Yvoy, Frederik Thomas-, uit Trier, Koblenz, en het leger in de Zuidelijke-Nederlanden., 999; 1 omslag
          - Heemskerck, Joost van-, uit Maastricht en het leger in de Zuidelijke-Nederlanden., 1000; 1 omslag
          - Hessen-Homburg, Friedrich Jakob, landgraaf van-, uit Homburg., 1001; 1 stuk
          - Hessen-Kassel, Friedrich, erfprins van-, uit Kassel en het leger in de Zuidelijke Nederlanden., 1002; 5 stukken
          - Heukelum, Willem van-, uit Arnhem., 1003; 1 stuk
          - Hompesch, Reinhart Vincent, baron von-, uit Trier en het leger in de Zuidelijke Nederlanden., 1004; 1 omslag
          - Hoornbeek, Isaäc van-, uit Rotterdam en Delft., 1005; 1 omslag
          - Hop, Jacob-, uit Amsterdam en 's-Gravenhage., 1006; 3 stukken
          - Keppel, Arnold Joost van-, heer van Acquoy, graaf van Albemarle-, uit Londen, het leger in de Zuidelijke Nederlanden en Maastricht., 1007; 1 omslag
          - Kuysten, Gerard-, uit Hamburg., 1008; 1 omslag
          - Liechtenstein, Anton Florian, vorst van-, uit Belem en vóór Barcelona., 1009; 5 stukken
          - Lintelo, Christiaan Carel van-, uit Berlijn, Ehse, 's-Gravenhage en Zutphen., 1010; 1 omslag
          - Mainz, Lothar Franz von Schöborn, keurvorst van-, uit Mainz., 1011; 1 stuk
          - Massue, Henri de-, markies van Ruvigny, graaf van Galway-, uit Angela., 1012; 1 stuk
          - Matveev, Andrej Artamonovic, uit 's-Gravenhage., 1013; 1 stuk
          - Méan, Laurent, baron de-, uit Wenen., 1014; 1 stuk
          - Meet, Albert van der-, uit Turijn., 1015; 1 omslag
            Op één na gericht aan de griffier van de Staten-Generaal
          - Mordaunt, Charles, graaf van Peterborough-, uit Lissabon en Tortosa., 1016
          - Nassau-Dietz, Johan Willem Friso, vorst van-, prins van Oranje-, uit Caster., 1017; 1 stuk
          - Nassau-Dietz, Henriëtte Amalia, vorstin van-, geboren prinses van Anhalt-Dessau-, uit Leeuwarden., 1018; 1 stuk
          - Nassau, Hendrik van-, heer van Ouwerkerk-, uit Maastricht, het leger in de Zuidelijke Nederlanden en 's-Gravenhage., 1019; 1 omslag
          - Noyelle, Jacques-Louis, graaf van-, uit Trier, Prüm, Düren, het leger in de Zuidelijke Nederlanden en 's-Gravenhage., 1020; 1 omslag
          - Spanje, Carlos III, koning van Spanje-, uit Barcelona., 1021; 1 stuk
          - Pfalz-Neuburg, Johann Wilhelm, keurvorst van-, uit Düsseldorf en Bensberg., 1022; 4 stukken
          - Pesters, Ernst-, uit Trier., 1023; 2 stukken
          - Piccardt, Hendrik-, uit Harkstede., 1024; 1 stuk
          - Pieterson, Anthony-, van de vloot in de Noordzee., 1025; 7 stukken
          - Pruisen, Friedrich I, koning in-, uit Berlijn., 1026; 1 stuk
          - Rechteren, Adolf Hendrik van-, heer van Almelo-, uit Frankfurt, 's-Gravenhage, Ehrenbreitstein, Wenen en Tyrnau., 1027; 1 omslag
          - Robéthon, Jean de-, uit Celle., 1028; 1 stuk
          - Rhebinder, Bernhard Otto, Freiherr von-, uit Mainz., 1029; 1 stuk
          - Rumpf, Hendrik Willem-, uit Stockholm., 1030; 1 omslag
          - Runckel, Johann Ludwig-, uit Schaffhausen., 1031; 2 stukken
          - Saksen-Gotha, Friedrich, hertog van-, uit Friedenstein en Gotha., 1032; 2 stukken
          - Salisch, Ernst Willem van-, uit Luik, Aken en het leger in de Zuidelijke Nederlanden., 1033; 1 omslag
          - Saunière, René de-, sieur de l'Hermitage-, uit Londen., 1034; 1 pak
          - Savoye-Carignan, Eugenius, prins van-, uit Wenen., 1035; 1 stuk
            Gericht aan John Churchill-Marlborough
          - Schagen, Albert Nicolaas van Beieren van-, uit Maastricht en het leger in de Zuidelijke Nederlanden., 1036; 1 omslag
          - Schmettau, Wolfgang, Freiherr von-, uit 's-Gravenhage., 1037; 6 stukken
          - Schonenberg, Franciscus van-, uit Lissabon., 1038; 1 omslag
            Met bijlagen en duplicaten; gedeeltelijk gericht aan de Staten-Generaal
          - Sparre, Karel Willem, baron-, uit Sas van Gent, Sluis, 's-Gravenhage en Vlaanderen., 1039; 1 omslag
          - Spencer, Charles, graaf van Sunderland-, uit 's-Gravenhage., 1040; 2 stukken
          - Vrijbergen, Marinus van-, uit Londen, Middelburg en Winchester., 1041; 1 pak
          - Wassenaer, Arent van-, heer van Voorschoten-, uit ?., 1042; 6 stukken
            Alle brieven zijn ongedateerd
          - Wassenaer, Jacob van-, heer van Obdam-, uit Aken., 1043; 3 stukken
          - Wiser, Heinrich Franz Xaver, Freiherr von-, uit Düsseldorf., 1044; 1 stuk
          - Württemberg, Eberhard Ludwig, hertog van-, uit Stuttgart., 1045; 1 stuk
          - Württemberg-Neustadt, Karl Rudolph, hertog van-, uit Trier., 1046; 1 stuk
          - Verscheidene personen-., 1047; 1 omslag
            H. d'Abadie
            Y. d'Alègre
            J. de Bette (4x)
            C.W. van Dedem
            G.T. Delsuperché (3x)
            J.F. Dohna-Ferrassières (2x)
            Ph. Ludwig, graaf van Erbach
            G.S. de Georgin (2x)
            M. Groeninx (4x)
            A.G. von Heespen
            C. Houtman (2x)
            P. van der Merct (7x)
            G. von Rantzau (2x)
            F.R. van Rechteren
            W.F. van Schratenbach (4x)
            P. de Sint Amant
            P. de Sint Amant en A. Palm
            A. van Son
            J. de Spaan
            P. de Spina (2x)
        - 1705. Minuten en kopieën van brieven aan:
          - Baer, Frederik Johan van-, heer van Slangenburg-., 1048; 2 stukken
          - Bentinck, Hans Willem, graaf van Portland-., 1049; 1 stuk
          - Borssele van der Hooghe, Adriaan van-, heer van Geldermalsen-., 1050; 1 stuk
          - Buys, Willem-., 1051; 1 omslag
          - Dopff, Daniel Wolf von-., 1052; 1 stuk
          - Hamel Bruynincx, Jacob Jan-., 1053; 2 stukken
          - Heemskerck, Joost van-., 1054; 9 stukken
          - Hoornbeek, Hendrik Aemilius van-., 1056; 1 stuk
          - Lintelo, Christiaan Carel van-., 1057; 3 stukken
          - Meer, Albert van der-., 1058; 1 stuk
          - Mordaunt, Charles, graaf van Peterborough-., 1059; 1 stuk
          - Noyelle, Jacques-Louis, graaf van-., 1060; 7 stukken
          - Pfalz-Neuburg, Johann Wilhelm, keurvorst van-., 1061; 1 stuk
          - Piccardt, Hendrik-., 1062; 1 stuk
          - Pruisen, Friedrich I, koning in-., 1063; 1 stuk
          - Rechteren, Adolf Hendrik van-, heer van Almelo., 1064; 6 stukken
          - Sparre, Karel Willem, baron-., 1065; 1 stuk
          - Wassenaer, Arent van-, heer van Voorschoten-., 1066; 1 stuk
          - Wassenaer, Jacob van-, heer van Obdam-., 1067; 1 stuk
          - Wiser, Heinrich Franz Xaver, Freiherr von-., 1068; 1 stuk
          - Wildt, Job de-., 1069; 1 stuk
          - Verscheidene personen-., 1070; 14 stukken
            Aa, Pieter van der-
            Hessen-Kassel, Friedrich, erfprins van- (2), 2 stukken
            Holstein-Norburg, Joachim Friedrich, hertog van-
            Keppel, Arnold Joost van-, heer van Acquoy, graaf van Albemarle-
            Marcus, Pieter- (3), 3 stukken
            Merct, Pieter van der-
            Mijll, N.N. van der-
            Nassau-Dietz, Johan Willem Friso, vorst van-
            Nassau-Dietz, Henriëtte Amalia, vorstin van-, geboren prinses van Anhalt-Dessau
            Son, Adriaan van-
        - 1706. Ingekomen brieven van:
          - Almonde, Philips van-, van de vloot voor de Engelse en Portugese kust en uit Westminster., 1071; 1 omslag
          - Beieren, Maxilimilian II Emanuel, keurvorst van-, uit Mons., 1072; 2 stukken
          - Belcastel, Pierre de-, uit Turijn en het leger in Noord-Italië., 1073; 1 omslag
          - Bentinck, Hans Willem, graaf van Portland-, uit Whitehall., 1074; 2 stukken
          - Bergh, Johan van den-, uit Brussel en Leiden., 1075; 9 stukken
          - Borssele van der Hooghe, Adriaan van-, heer van Geldermalsen-, uit Frankfurt, Mainz, Rastatt, Kassel, Koblenz en vóór Menen., 1076; 1 omslag
          - Bothmer, Johann Kaspar, Freiherr von-, uit 's-Gravenhage en Düsseldorf., 1077; 1 omslag
          - Bourbon, Henri-Armand de-, markies de Miremont-, uit Londen., 1078; 2 stukken
          - Buys, Willem-, uit Amsterdam en Berkenrode., 1079; 1 omslag
            Zie ook inv.nr. 1131
          - Collen, Ferdinand van-, uit het leger in de Zuidelijke Nederlanden en Amsterdam., 1080; 1 omslag
            Met bijlagen; één brief is medeondertekend door Gisbert Cuper
          - Colyer, Jacobus, graaf-, uit Kuru Tscheschme., 1081; 1 omslag
          - Cronström, Isaäc-, uit Tienen, Luik en Huy., 1082; 1 omslag
          - Cuper, Gisbert-, uit Deventer en ?, 1083; 2 stukken
          - Dalwig, Johann Reinhard-, uit 's-Gravenhage., 1084; 1 omslag
          - Dopff, Daniel Wolf von-, uit het leger in de Zuidelijke Nederlanden en ?, 1085; 7 stukken
          - Du Puy, Marc-, uit Genève en Hoenlo., 1086; 2 stukken
          - Dussen, Bruno van der-, uit Gouda., 1087; 8 stukken
          - Fagel, François Nicolaas-, uit Staats-Vlaanderen en 's-Gravenhage., 1088; 1 omslag
          - Friesheim, Johan Theodoor van-, uit Lissabon en het leger in Portugal en Spanje., 1089; 1 omslag
          - Gersdorff, Wolf Abraham, Freiherr von-, uit 's-Gravenhage., 1090; 1 omslag
          - Godolphin, Sidney, graaf-, uit Windsor en Newmarket., 1091; 2 stukken
          - Goes, Robert-, uit Kopenhagen en 's-Gravenhage., 1092; 1 pak
            Met bijlagen; gedeeltelijk gericht aan de griffier van de Staten-Generaal
          - Goslinga, Sicco van-, uit Brussel en het leger in de Zuidelijke Nederlanden., 1093; 1 omslag
          - Guiscard, Antoine de-, uit Londen en Spithead., 1094; 1 omslag
          - Haersolte, Johan van-, heer van Cranenburg-, uit Danzig, Frankfurt aan de Oder, Torgau en Leipzig., 1095; 1 pak
          - Ham, Johan-, uit 's-Gravenhage., 1096; 1 stnk
          - Hamel Bruynincx, Jacob Jan-, uit Tirnau en Wenen., 1097; 1 pak
          - d'Yvoy, Frederik Thomas-, uit 's-Hertogenbosch, Gent, het leger in de Zuidelijke Nederlanden en Brussel., 1098; 1 omslag
          - Hannover, Georg Ludwig, keurvorst van-, uit Hannover., 1099; 1 stuk
            Kopie van een brief aan John Churchill-Marlborough
          - Hennekyn, Gualterus-., 1100; 1 omslag
            Kopieën van brieven van Jean-Baptiste Colbert-Torcy en Jean-Antoine de Mesmes-d'Avaux aan Hennekyn
          - Hessen-Homburg, Friedrich Jakob, landgraaf van-, uit Homburg en Düsseldorf., 1101; 2 stukken
          - Hessen-Kassel, Friedrich, erfprins van-, uit Kassel, Schlangenbad, Innsbruck, het leger in Noord-Italië en Milaan., 1102; 1 omslag
          - Heukelum, Willem van-, uit Arnhem en het leger in de Zuidelijke Nederlanden., 1103; 4 stukken
          - Hompesch, Reinhart Vincent, graaf van-, uit het leger in de Zuidelijke Nederlanden., 1104; 7 stukken
          - Hoornbeek, Isaäc van-, uit Rotterdam., 1105; 3 stukken
          - Hop, Jacob-, uit 's-Gravenhage, Maastricht, Brussel en Gent., 1106; 1 omslag
          - Hulft, Johan-, uit Brussel., 1107; 1 stuk
          - Huls, Willem Carel van-, uit Whitehall., 1108; 1 stuk
          - Keppel, Arnold Joost van-, heer van Acquoy, graaf van Albemarle-, uit het leger in de Zuidelijke Nederlanden en Luik., 1109; 1 omslag
          - La Bassecour, Jacob de-, uit Amsterdam., 1110; 3 stukken
            Hierbij een brief van Carel de La Bassecour uit 's-Gravenhage
          - Liechtenstein, Anton Florian, vorst van-, uit Barcelona en Valencia., 1111; 4 stukken
          - Lintelo, Christiaan Carel van-, uit Berlijn, Potsdam en 's-Gravenhage., 1112; 1 omslag
          - Lotharingen, Karl Joseph Ignaz, hertog van-, uit Osnabrück., 1113; 1 stuk
          - Méan, Laurent, baron de-, uit Luik en Maastricht., 1114; 4 stukken
            Hierbij een brief van de Staten van Luik
          - Meer, Albert van der-, uit Turijn en Genua., 1115; 6 stukken
            Hierbij drie kopieën van brieven aan de Staten-Generaal
          - Montagu, Charles, baron Halifax-, uit 's-Gravenhage en ?., 1116; 4 stukken
          - Mordaunt, Charles, graaf van Peterborough-, uit Barcelona., 1117; 1 stuk
            Hierbij een brief aan Franciscus van Schonenberg
          - Nassau, Hendrik van-, heer van Ouwerkerk-, uit 's-Gravenhage, het leger in de Zuidelijke Nederlanden en Brussel., 1118; 1 pak
          - Noyelle, Jacques-Louis, graaf van-, uit Londen, Portsmouth, Lissabon, Barcelona en Valencia., 1119; 1 omslag
          - Spanje, Carlos III, koning van-, uit Barcelona, Peral en Valencia., 1120; 6 stukken
          - Rechteren, Adolf Hendrik, graaf van-, heer van Almelo-, uit Wenen, Tirnau, Frankfurt am Main en 's-Gravenhage., 1121; 7 stukken
          - Reede, Frederik Adriaan van-, heer van Renswoude-, uit Brussel., 1122; 9 stukken